【裁判字號】    92,交聲,580
【裁判日期】    920613
【裁判案由】    交管條例聲異
【裁判全文】
臺灣板橋地方法院交通事件裁定                    九十二年度交聲字第五八０號
    原處分機關  臺北市交通事件裁決所
    異  議  人
    即受處分人  乙○○
右列受處分人因違反道路交通管理處罰條例案件，對於臺北市交通事件裁決所於九十
二年二月二十四日所為之處分（原處分案號：北市裁三字第駕裁二二－Ｃ00000
000號），聲明異議，本院裁定如左：
    主  文
異議駁回。
    理  由
一、聲明異議意旨略以：異議人即受處分人乙○○主張伊駕駛車牌號碼為ＫＶＣ－五
    七二號重機車行經臺北縣汐止市○○路○段，被一員警以伊於雙線道超車為由當
    場攔下舉發，惟伊於雙線道前早已轉換車道，因係為閃避一婦女所騎之機車，故
    而超車，經申訴後，申訴之函文謂伊逆向行駛，伊覺該員警越說越離譜，有伊同
    學甲○○可證，且那裡是白線不是黃線等語，爰請求撤銷原處云云。
二、按汽車駕駛人，駕駛汽車有不遵守道路交通標誌、標線、號誌之指示，而本章各
    條無處罰之規定者，處新臺幣（下同）九百元以上一千八百元以下罰鍰；汽車駕
    駛人違反本條例第六十條第二項第三款者，除依原條款處罰鍰外，並予記違規點
    數一點，道路交通管理處罰條例第六十條第二項第三款、第六十三條第一項第一
    款分別定有明文。
三、經查，本件異議人駕駛車牌號碼為ＫＶＣ－五七二號之重型機車，於民國九十二
    年一月十八日十四時五十分許，在臺北縣汐止市○○路○段、中正路口，因「未
    按道路標線行駛（即跨越雙黃線逆向行駛）」，而經警當場開立舉發違反道路交
    通管理事件通知單（簡稱通知單）舉發，嗣異議人向處罰機關陳述意見（申訴）
    後，處罰機關仍認本件違規屬實，而由臺北市交通事件裁決所於九十二年二月二
    十四日以北市裁三字第駕裁二二－Ｃ00000000號裁決書裁處異議人「罰
    鍰九百元，並記違規點數一點」等情，有臺北縣政府警察局北縣警交字第Ｃ00
    000000號通知單、上開裁決書、臺北縣政府警察局汐止分局九十二年二月
    二十日函各一份附卷可稽。又上開違規地點之路口（由汐止往基隆方向，應係臺
    北縣汐止市○○路○段、水碓街口，因臺北縣汐止市○○路○段、中正路口，並
    無紅綠燈，與異議人之陳述書所示地點不符）係以道路中央之雙黃線區隔順向（
    即異議人之行車方向）與逆向，每一方向並劃有白色車道線（虛線），因異議人
    違規後，原有臺北縣汐止市○○路○段之道路右側設有施工圍籬，路寬縮減，道
    路標線因而平行挪移，只有新劃設於道路中央之雙黃線，而無白色車道線之劃設
    等情，業經本院依職權親赴上開違規地點之路口勘驗屬實，有勘驗筆錄及現場圖
    各一份、現場照片五張附卷可稽。矧劃設於道路中央之雙黃線為禁止超車線，異
    議人縱非於雙黃線超車，而係在雙黃線之前即已超車，惟異議人既對於其有跨越
    雙黃線逆向行駛情形不予爭執，且將左側之白色車道線誤為雙白線（事實上並無
    雙白線，只有異議人右側之雙黃線一節，亦據證人即警員黃正勇於本院勘驗時到
    場證述明確），是異議人所為之上開辯解，尚無足採。其有「未按道路標線行駛
    （即跨越雙黃線逆向行駛）」之違規事實至明，異議人提出證人甲○○為證，已
    無調查必要。原處分機關依據前揭法條規定，以異議人「不遵守道路交通標線（
    上開裁決書誤載為標誌）之指示」而裁處異議人如前述，依照上開說明，並無不
    合，應予維持，本件異議為無理由，應予駁回。
四、依道路交通案件處理辦法第十九條，裁定如主文。
中    華    民    國      九十二      年      六      月      十三      日
                                    臺灣板橋地方法院交通法庭
                                          法  官  楊  千  儀
右正本證明與原本無異。
如不服本裁定，應於送達後五日內，向本院提出抗告狀。
                                          書記官  吳  河  東
中    華    民    國      九十二      年      六      月      十三    日


司法院資訊處製作；財團法人民間司法改革基金會備份。
